【裁判字號】    89,簡上,166
【裁判日期】    891213
【裁判案由】    違反公司法
【裁判全文】
臺灣彰化地方法院刑事判決                        八十九年度簡上字第一六六號
    上  訴  人
    即  被   告  甲○○
右列上訴人因違反公司法案件，不服本院八十九年度彰簡字第三七三號八十九年九月
一日第一審判決（聲請案號：八十八年度偵字第九二一０號），本院管轄第二審合議
庭判決如左︰
    主  文
上訴駁回。
    事實及理由
一、本案經本院審理結果，認第一審判決除論結欄之法條應補列「刑法第二條第一項
    前段」外，餘之認事用法及量刑均無不當，應予維持，並引用第一審判決書記載
    之事實、證據及理由。
二、上訴人即被告上訴意旨略以：「當時公司外帳委由會計事務所制作，其疏忽漏報
    資本流向，後來始為補正，經國稅局發現要求補稅或移送法辦，然該增資款項原
    係為購買農地，惟法令規定致公司及非自耕農無法購買農地，乃改以長期承租方
    式以便利花卉種植所需之用地取得，該農地皆有建設及種植花樹」云云。經查，
    被告為公司負責人，其於右揭時地以新台幣二千萬元存入公司帳戶後持以辦理增
    資登記並將該款項全數領出等事實，迭據被告坦承不諱，核與證人即經濟部中區
    辦公室承辦人王文士供證情節相符，並有財政部台灣省中區國稅局函件、被告公
    司申請增資登記卷宗內附台灣省建設廳查核函、公司股東資本登記卡、查核報告
    書、公司存摺、取款憑證等件影本、及經濟部經八九中字第８９３９７０５３號
    函等件在卷可證，本件被告違反公司法犯行事證已臻明確，原審判決據以論罪科
    刑，判處拘役五十二日，併科新台幣四萬元罰金及諭知罰金易服勞役之折算標準
    ，且宣告緩刑二年，並無不當，被告猶以該款項係為購買農地未果乃改以該款項
    承租土地云云執詞上訴，然查其既將該款項存入公司帳戶並持以辦理增資登記，
    卻又將該款項悉數領出，所為即該當於公司法第九條第三項之要件，被告所辯，
    核與上揭事實之認定不生影響，其上訴否認犯行指摘原判決不當，請求撤銷原判
    決云云，為無理由，應駁回其之上訴。又原審認事用法並無不當，已如上述，惟
    本件被告行為後之公司法第九條第三項法定刑中之罰金業於八十六年六月廿五日
    條正為「新台幣六萬元以下罰金」，與其行為時之罰金刑部分所規定之「（銀元
    ）二萬元以下之罰金」相同，依法應適用新法，原審據新法為判決量刑，應屬正
    確，惟論結欄中法條漏引「刑法第二條第一項前段」，因與該判決之適法性無礙
    ，爰予補列之，附此敘明。
據上論斷，應依刑事訴訟法第四百五十五條之一第一項、第三項、第三百六十八條、
第三百七十三條，判決如主文。
本案經檢察官張慧瓊到庭執行職務。
中    華    民    國    八十九      年    十二      月    十三          日
                              臺灣彰化地方法院刑事第二庭
                                        審判長法官  林  欽  章
                                        法      官  康  弼  周
                                        法      官  王  紋  瑩
右正本證明與原本無異。
不得上訴。
                                        法院書記官  謝  鈴  玉
中    華    民    國    八十九      年    十二      月    十四          日


司法院資訊處製作；財團法人民間司法改革基金會備份。
